【裁判字號】    98,簡上,933
【裁判日期】    990226
【裁判案由】    竊盜
【裁判全文】
臺灣桃園地方法院刑事判決             98年度簡上字第933號
上  訴  人
即  被  告  甲○○
上列上訴人即被告因竊盜案件，不服本院中華民國98年9月8日98
年度桃簡字第387號第一審簡易判決（聲請簡易判決處刑書案號
：97年度偵字第12762號），提起上訴，本院管轄之第二審地方
法院合議庭判決如下：
    主  文
上訴駁回。
    事  實
一、甲○○意圖為自己不法所有，基於竊盜之犯意，於民國97年
    4月15日上午10時許，在桃園縣大園鄉○○街1巷30號即巷底
    房屋樓頂，徒手竊取乙○○所有之鐵製板模頂桿28支，並將
    該批頂桿裝置於其子在同巷22號整修中之建物內。嗣為乙○
    ○查覺後報警處理，始悉上情。
二、案經桃園縣政府警察局大園分局報請臺灣桃園地方法院檢察
    署檢察官聲請簡易判決處刑。
    理  由
壹、證據能力部分：
    按「被告以外之人於審判外之陳述，雖不符刑事訴訟法第15
    9 條之1 至第159 條之4 之規定，而經當事人於審判程序同
    意作為證據，法院審酌該言詞陳述或書面陳述作成時之情況
    ，認為適當者，亦得為證據。當事人、代理人或辯護人於法
    院調查證據時，知有刑事訴訟法第159 條第1 項不得為證據
    之情形，而未於言詞辯論終結前聲明異議者，視為有前項之
    同意」，刑事訴訟法第159 條之5 定有明文。查本件所有之
    供述及非供述證據，檢察官及被告於本院準備程序、審判期
    日均表示無意見且同意引為證據使用，亦未於言詞辯論終結
    前聲明異議，本院審酌上開證據資料製作時之情況，尚無違
    法取得及證明力明顯過低之瑕疵，認以之作為證據應屬適當
    ，且上開各該證據均經本院於審判期日依法進行證據之調查
    、辯論，被告於訴訟上之防禦權，已受保障，故上開證據資
    料均有證據能力，合先敘明。
貳、實體部分：
一、訊據被告甲○○矢口否認有何上開竊盜犯行，辯稱：乙○○
    並沒有當場看到我搬動頂桿，實際是97年4 月21日乙○○帶
    2 個警察到我家來，說我偷他的鐵製板模頂桿，但我根本沒
    有拿本案的鐵製板模頂桿云云。經查：
  (一)告訴人乙○○於警詢中指訴：我所有之板模頂桿原來置於我
    的頂樓，因為要搭鐵皮屋，所以將34支移置於鄰居光明街1
    巷巷底頂樓，於97年4 月15日上午10時多遭竊，當時我聽到
    有聲響，上去查看發現甲○○在搬我的頂桿，搬到光明街1
    巷22號建造中的房屋內，我有去跟他說，甲○○回說「這是
    姓邱的，不是你的」，對我大聲起來，我就不理他，共有28
    支（長的18支，短的10支）遭竊，他事後有歸還我21支短桿
    ，但不是我當時所失竊的頂桿，都是一些短的舊的頂桿，我
    上去點數量，他只承認他拿了21支等語歷歷（見97年度偵字
    第12762 號偵查卷第10頁）；及於偵查中指訴：我發現時，
    甲○○正在搬頂桿，還沒有搬完，被告竊取的鐵製板模頂桿
    是我買來的，約6 、7 年前在高雄市向製頂桿的廠商買的，
    我本來是住高雄，後來才搬上來我兒子家，我本件失竊長的
    18支，短的10支，長的1 支1, 000元，短的1 支6 、700 元
    ，廠商我不記得，我從事搭鐵皮工作，本次是要幫我兒子搭
    屋頂等情明確（見97年度偵字第12762 號偵查卷第16、34頁
    ）；復於本院審理中證述：97年4 月15日上午10時左右，我
    有親眼看到被告在桃園縣大園鄉○○街1 巷巷底的房屋樓頂
    ，竊取我所放置在該處的鐵製板模頂桿28根，因我家與光明
    街1 巷30號都是2 樓，我當時在搭建3 樓的鐵皮屋，而我家
    距離光明街1 巷30號只有4 、5 公尺，因該處沒有人住，所
    以我就直接從我家的2 樓頂將鐵製板模頂桿放到光明街1 巷
    30號的樓頂上，被告拿鐵製板模頂桿時，我當場有制止他，
    並且跟被告說該屋頂樓上的鐵製板模頂桿是我的，被告比我
    還兇，還告訴我說他在該屋樓頂上所拿的鐵製板模頂桿是一
    位姓邱的人的，並不是我的等情綦詳（見本院98年度桃簡字
    第387 號卷第35至39頁），綜觀上開情詞，足認被告甲○○
    確有竊走告訴人乙○○置放於桃園縣大園鄉○○街1 巷30號
    之鐵製板模頂桿乙節無訛。
  (二)參以證人莊清郎於偵查中證述：照片編號2 、3 的頂桿是長
    的頂桿，是乙○○所有，原本放在告訴人乙○○頂樓，因乙
    ○○要搭鐵皮屋，所以將長頂桿搬到隔壁頂樓，我有幫他搬
    上去，搬到如照片編號1 所示地方，這屋子是沒人住的，我
    搬的數量不記得了，我幫他搬長頂桿時，有看到幾根短的在
    照片編號1 的地方，但沒這麼多根，我不知道照片編號1 這
    些短桿是誰的等語明確（見97年度偵字第12762 號偵查卷第
    21 頁 ）；及於本院訊問時證述：我住光明街1 巷19號，距
    離1 巷巷底約1 百多公尺，我在告訴人乙○○說被告竊取他
    鐵製板模頂桿之前二、三個月，有幫忙乙○○將鐵製板模頂
    桿放到1 巷30號的樓頂，因當時乙○○要搭鐵皮屋，所以就
    將其屋內的鐵製板模頂桿請我幫忙放到光明街1 巷30號的樓
    頂，總共搬了約1 、20支，案發後乙○○曾經跟我說被告拿
    他放置在光明街1 巷30號樓頂的鐵製板模頂桿，我聽了之後
    就去跟被告說，如果要用人家的鐵製板模頂桿要事先跟人家
    講，被告當時跟我說，他將鐵製板模頂桿用完之後就會還給
    乙○○，被告當時確實有跟我說他用完之後就會還給告訴人
    乙○○等語無誤（見本院98年度桃簡字第387 號卷第38至39
    頁），並有卷附編號1 、2 頂桿照片2 張可稽（見97年度偵
    字第12762 號偵查卷第12頁）。則依證人莊清郎上開證述之
    情詞觀之，顯見原置放於光明街1 巷30號樓頂之鐵製板模頂
    桿確為告訴人乙○○所有，而被告既曾告以證人莊清郎用完
    即還等語，此益徵被告確實有將上開鐵製板模頂桿取之使用
    。況衡以證人莊清郎與被告甲○○素無仇隙，應無陷害被告
    甲○○刻意虛構事實甘冒偽證罪之理，其證詞自值採信。足
    認告訴人乙○○之指訴，洵非子虛捏編而可採，被告甲○○
    確實有為竊取告訴人乙○○所有之鐵製板模頂桿之行為等情
    屬實。被告甲○○辯稱沒有竊取鐵製板模頂桿云云，不足為
    採。
  (三)復佐以被告於警詢時自承：我有說「那是放在姓邱的屋頂上
    ，又不是放在你家」等語（見97年度偵字第12762 號偵查卷
    第4 頁），且證人葉明智即為被告製作警詢筆錄及前往現場
    拍照之員警於本院審理時證述：警詢筆錄內容是按照被告所
    陳述，以一問一答方式製作，我儘量依照他的供述完整的記
    載等語明確（見本院卷第42頁），被告既曾對告訴人乙○○
    陳述上開話語，此更顯見告訴人於警詢及偵查中指訴：我上
    去查看發現甲○○在搬我的頂桿，搬到光明街1 巷22號建造
    中的房屋內，我有去跟他說，甲○○回說「這是姓邱的，不
    是你的」等情確係真實，灼然至明。
  (四)綜上所述，足認被告甲○○前揭辯稱，顯係卸責之詞，不足
    採信。本案事證明確，被告甲○○犯行洵堪認定，應予依法
    論科。
二、核被告甲○○所為，係犯刑法第320條第1項之竊盜罪。原審
    認被告犯罪明確，應依刑事訴訟法第449 條第1 項前段、第
    454 條第2 項，刑法第320 條第1 項、第41第1 項前段，刑
    法施行法第1 條之1 第1 項、第2 項前段，量處如主文所示
    之刑，並諭知易科罰金之折算標準。經核其認事用法，均無
    違誤，量刑亦稱妥適。被告甲○○上訴意旨猶執陳詞，否認
    犯罪，為無理由，應予駁回。
三、據上論斷，應依刑事訴訟法第455 條之1 第1 項、第3 項、
    第368 條，判決如主文。
本案經檢察官蔡正傑到庭執行職務。
中    華    民    國    99    年    2     月    26    日
                  刑事第七庭審判長法  官   蔡  世  芳
                                  法  官   黃  翊  哲
                                  法  官   俞  力  華
本件不得上訴。
以上正本證明與原本無異。
                                  書記官   張  尹  嫚
中    華    民    國    99    年    2     月    26    日

司法院資訊處製作；財團法人民間司法改革基金會備份。
